【裁判字號】    92,上易,629
【裁判日期】    920121
【裁判案由】    偽造文書等
【裁判全文】
臺灣高等法院臺中分院刑事判決                    九十二年度上易字第六二九號
    上  訴  人
    即  被  告  丁○○
右上訴人因偽造文書等案件，不服臺灣彰化地方法院中華民國九十二年一月二十一日
第一審判決（民國九十一年度易緝字第四五號，起訴案號：臺灣彰化地方法院檢察署
民國八十九年度偵字第四八一九、五七一九號），提起上訴，本院判決如左：
    主      文
上訴駁回。
    事實及理由
一、本案經本院審理結果，認第一審判決認事用法及量刑均無不當，應予維持，並引
    用第一審判決書記載之事實、證據及理由（如附件）。
二、上訴人即被告丁○○在本院未提出其他有利之證據及辯解，其雖否認偽造文書之
    犯行，然係卸責之詞，並無可採，其上訴無理由，應予駁回。
三、據上論結，應依刑事訴訟法第三百六十八條、第三百七十三條，判決如主文。
本案經檢察官甲○○到庭執行職務。
中      華      民      國      九十二     年     五      月    十三    日
                                臺灣高等法院臺中分院刑事第七庭
                                      審判長法  官  林  榮  龍
                                            法  官  謝  說  容
                                            法  官  黃  日  隆
右正本證明與原本無異。
不得上訴。
                                            書記官  陳  三  軫
中      華      民      國      九十二     年     五      月    十四    日
                                                                        Ｒ
臺灣彰化地方法院刑事判決                          九十一年度易緝字第四五號
    公  訴  人  臺灣彰化地方法院檢察署檢察官
    被      告  丁○○  男二十七歲（民國○○○年○月○○日生）
                        住彰化縣員林鎮溝皂里溝皂巷十五之八號
                        （現另案於臺灣雲林戒治所強制戒治中）
                        身分證統一編號：Ｎ一二二八一一二七號
右列被告因贓物等案件，經檢察官提起公訴（八十九年度偵字第四八一九號、第五七
一九號），本院判決如左：
    主      文
丁○○共同變造汽車駕駛執照，足以生損害於公眾及他人，處有期徒刑伍月，如易科
罰金，以佰元折算壹日，扣案變造之林振裕之汽車駕駛執照影本壹張沒收；又收受
贓物，處有期徒刑肆月，如易科罰金，以佰元折算壹日，應執行有期徒刑捌月，如
易科罰金，以佰元折算壹日，扣案變造之林振裕之汽車駕駛執照影本壹張沒收。
    事      實
一、丁○○於民國八十九年一月間因毒品危害防制條例案件為台灣彰化地方法院檢察
    署通緝，其為逃避警方查緝，明知某綽號「阿冬」之不詳姓名之成年男子願為其
    變造汽車駕駛執照，竟與該「阿冬」之男子共同基於變造汽車駕駛執照之犯意聯
    絡，於八十九年一月中旬左右，由丁○○在彰化縣員林鎮某地將其照片交予「阿
    冬」，由「阿冬」在林振裕之汽車駕駛執照影本上貼上丁○○之照片，再將之影
    印，變造成顯示丁○○之照片但為林振裕資料之汽車駕駛執照影本一張，「阿冬
    」於變造完成該汽車駕駛執照後，乃於同年月下旬某日，在彰化縣員林鎮某地將
    粘貼丁○○照片之林振裕汽車駕駛執照影本一張交予丁○○，丁○○乃將該變造
    之汽車駕駛執照影本帶在身上以便隨時應付警方臨檢，足以生損害於林振裕及監
    理機關對於車籍管理之正確性。
二、丁○○明知「阿冬」所持有之丙○○所有之駕駛執照（於八十二年十二月間在彰
    化縣員林鎮遺失）、戊○○所有之駕駛執照（於八十九年一月四日在高雄市遭搶
    ）及乙○○所有之國民身分證（於八十九年一月六日在高雄市遭搶）均係贓物，
    竟仍於八十九年一月下旬某日，在彰化縣員林鎮某路邊予以收受。
三、嗣於八十九年一月三十一日下午六時許，丁○○與「阿冬」在彰化縣彰化市○○○路三０一巷巷口下車，丁○○之女友詹閔惠留在車上右前座休息時，為警盤查
    ，並當場於丁○○所駕駛之自小客車置物箱內查獲林振裕遭變造之駕駛執照影本
    一紙、丙○○、戊○○之駕駛執照各一枚及乙○○之國民身分證一枚。
四、案經臺灣彰化地方法院檢察署檢察官自動檢舉偵查起訴。
    理    由
一、訊據被告丁○○對於右揭事實坦承不諱，核與被害人丙○○、戊○○、乙○○指
    述情節及證人詹閔惠於偵查中證述情節相符，此外並有變造之林振裕汽車駕駛執
    照影本一張扣案及贓物認領保管單三份在卷可資佐證，是以本件事證已臻明確，
    被告犯行均堪認定。
二、按汽車駕駛執照係關於身分、能力之證明文書，核被告所為，係犯刑法第二百十
    二條之變造特種文書罪及同法第三百四十九條第一項之收受贓物罪。被告就變造
    特種文書之行為與綽號「阿冬」之不詳姓名之成年男子有犯意聯絡及行為分擔，
    為共同正犯。被告所犯上開二罪，犯意各別，行為亦殊，應予分論併罰。爰審酌
    被告犯罪之動機、方法、手段、所生危害暨犯罪後態度等一切情狀，各量處如主
    文所示之刑，並均諭知易科罰金之折算標準，及定其應執行刑暨諭知易科罰金之
    折算標準，以示懲儆。扣案變造之林振裕之汽車駕駛執照影本一張係被告所有因
    犯罪所得之物，爰併予宣告沒收。
據上論斷，應依刑事訴訟法第二百九十九條第一項前段，刑法第二百十二條、第三百
四十九條第一項、第二十八條、第五十一條第五款、修正後第四十一條第一項前段、
第二項、第三十八條第一項第三款，罰金罰鍰提高標準條例第一條前段、第二條，判
決如主文。
中      華      民      國    九十二    年      一      月    二十一    日
                                    臺灣彰化地方法院刑事第二庭
                                        法      官  石  馨  文
右正本證明與原本無異。
如不服本判決，應於判決送達後十日內向本院提出上訴狀( 須附繕本 )。
告訴人或被害人對於判決如有不服具備理由請求檢察官上訴者，其上訴期間之計算係
以檢察官收受判決正本之日期為準。
                                        法院書記官  呂  雅  惠
中      華      民      國    九十二    年      一      月    二十七    日
刑法第二百十二條
偽造、變造護照、旅券、免許證、特許證及關於品行、能力、服務或其他相類之證書
、介紹書，足以生損害於公眾或他人者，處一年以下有期徒刑，拘役或三百元以下罰
金。
刑法第三百四十九條
收受贓物者，處三年以下有期徒刑、拘役或五百元以下罰金。
搬運、寄藏、故買贓物或為牙保者，處五年以下有期徒刑、拘役或科或併科一千元以
下罰金。
因贓物變得之財物，以贓物論。


司法院資訊處製作；財團法人民間司法改革基金會備份。
